臺灣臺北地方法院刑事判決　　　　　　　96年度簡上字第23號
上　訴　人
即　被　告　丙○○
　　　　　　甲○○
上列上訴人即被告因傷害案件，不服本院民國95年12月18日95年
度簡字第2731號第一審判決（聲請簡易判決處刑書案號：95年度
偵字第6142、13673號），提起上訴，本院管轄之第二審合議庭
判決如下：
    主  文
上訴駁回。
甲○○緩刑貳年。
    事  實
丙○○與甲○○係朋友，於民國95年2月1日凌晨零時許，與乙○○等多人在臺北市○○○路308號之「錢櫃ＫＴＶ林森三店」包
廂內聚會結束後，丙○○遭其餘6、7名真實姓名年籍不詳之人追
打，丙○○疑係乙○○唆使所致，竟夥同甲○○共同基於傷害之
犯意聯絡，於同日凌晨1時30分許，在臺北市中山區○○○路341
號前，共同徒手毆打乙○○，致其受有頭部外傷併皮下血腫、頭
皮擦傷 (2.5公分Ｘ0.2公分)等傷害。
    理  由
一、證人乙○○於警詢、檢察事務官詢問時所為之證詞，及馬偕
    紀念醫院甲種診斷證明書，雖均屬被告以外之人於審判外所
    為之陳述，然當事人於言詞辯論終結前均未爭執其證據能力
    ，本院審酌該言詞陳述作成時之情況並無不當之處，適為本
    案之證據，依刑事訴訟法第159條之5第2項規定，得為證據
    ，合先敘明。
二、訊據被告丙○○、甲○○就上開犯罪事實均坦承不諱，核與
    證人即告訴人乙○○於警詢、偵查時指訴情節大致相符，有
    各該筆錄在卷可稽，並有馬偕紀念醫院所出具之診斷證明書
    附卷可參，足徵被告等自白均與事實相符，本件事證業已明
    ，被告犯行堪以認定，應予依法論科。
三、被告行為後，刑法業於94年2月2日修正公布，95年7月1日起
    施行。按行為後法律有變更者，適用行為時之法律，但行為
    後之法律有利於行為人者，適用最有利於行為人之法律，修
    正後刑法第2條第1項定有明文。此條規定係規範行為後法律
    變更所生新舊法律比較適用之準據法，本身尚無新舊法比較
    之問題，於新法施行後，應一律適用新法第2條第1項之規定
    ，為「從舊從輕」之比較。而本次法律變更，比較時應就罪
    刑有關之共犯、未遂犯、想像競合犯、牽連犯、連續犯、結
    合犯，以及累犯加重、自首減輕暨其他法定加減原因（如身
    分加減）與加減例等一切情形，綜其全部罪刑之結果而為比
    較（最高法院95年5月23日95年度第8次刑事庭會議決議參照
    ）。經查：
  (一)刑法第277條第1項法定刑罰金部分，依修正後刑法第33條第
    5款之規定，最低額為新臺幣1,000元，惟依被告行為時之罰
    金罰鍰提高標準條例第1條前段、修正前刑法第33條第5款規
    定，罰金之最低額僅新臺幣3元。比較修正前、後之刑罰法
    律，適用修正後之規定，對被告顯未有利。
  (二)關於易科罰金之折算標準，依被告行為時之刑法第41條第1
    項、罰金罰鍰提高標準條例第2條規定，係以銀元100元、
    200元或300元，即新臺幣300元、600元或900元折算1日；依
    修正後刑法第41條第1項，則係以新臺幣1,000元、2,000元
    或3,000元折算1日，經比較新、舊法，以被告行為時之法律
    對被告較為有利。
  (三)綜上法律修正前、後之整體比較，揆諸前揭最高法院決議及
    修正後刑法第2條第1項之「從舊從輕」原則，適用94年2月2
    日修正後之刑罰法律，並未對被告較為有利，自應適用修正
    前之相關規定。
  (四)刑法第2條第1項之規定，係規範行為後「法律變更」所生新
    舊法比較適用之準據法，故被告行為後刑法條文之修正，對
    於被告無有利或不利之情形者，即無適用修正後刑法第2條
    第1項之規定比較新舊法適用之問題 (最高法院95年度台上
    字第5589號判決參照)。本件被告2人，依修正前後刑法第28
    條規定，均成立共同正犯，並無所謂有利或不利之情形，尚
    無適用修正後刑法第2條第1項規定比較新舊法適用之問題，
    附此敘明。
四、核被告所為，均係犯刑法第277第1項傷害罪。被告2人就上
    開犯行有犯意聯絡、行為分擔，應論以共同正犯。原審認被
    告2人罪證明確，適用刑法第2條第1項前段、第28條、第277
    條第1項、修正前第41條第1項前段，刑法施行法第1條之1，
    修正前罰金罰鍰提高標準條例第2條，現行法規所定貨幣單
    位折算新臺幣條例第2條之規定，及審酌被告丙○○、甲○○均坦白承認犯行，犯後態度尚佳，惟丙○○遭人毆打後，
    未經查證即夥同被告甲○○出手毆打告訴人，被告丙○○之
    惡性較為重大，犯罪手段及使告訴人所受傷害之程度等情狀
    ，各量處被告丙○○、甲○○有期徒刑3月、拘役59日，並
    諭知易科罰金之折算標準，其認事用法及量刑均無不合。至
    被告等上訴意旨雖稱：渠等於偵查中業與告訴人達成和解，
    告訴人已撤回告訴云云。惟查，告訴乃論之罪，告訴人於第
    一審辯論終結前，得撤回其告訴，固為刑事訴訟法第238條
    第1項所明定，然遍查全卷，本案迄原審判決時止，均無告
    訴人撤回告訴之筆錄或書狀；且告訴人於偵查中僅到庭1次
    並表示要提出告訴，其後傳訊均未到庭，故未達成和解乙節
    ，復有臺灣臺北地方法院檢察署檢察官補充理由書在卷足憑
    ，是被告上訴意旨，為無理由，應予駁回。
五、犯罪在刑法修正施行前，而於施行後裁判，其緩刑之宣告，
    應適用修正後刑法第74條之規定（上揭最高法院95年第8次
    刑庭會議決議參照）。查被告甲○○前未曾受有期徒刑以上
    刑之宣告，有臺灣高等法院被告前案紀錄表附卷可考，其經
    此教訓，自當知所警惕而無再犯之虞，且其業與告訴人和解
    ，告訴人於本院準備程序中亦表示不願意追究各情，認上開
    所宣告之刑，以暫不執行為適當，併宣告緩刑2年，以啟自
    新。至被告丙○○甫因傷害案件，經臺灣高等法院於96年1
    月18日以95年度上訴字第4329號判處有期徒刑7月，於同年2
    月15日確定，有全國刑案資料查註表、上開判決、本院公務
    電話紀錄在卷可稽，自不得宣告緩刑，附此敘明。
據上論斷，應依刑事訴訟法第455條之1第1項、第3項、第368條
，刑法第74條第1項第1款，判決如主文。
本案經檢察官戴文亮到庭執行職務
中　　華　　民　　國　　96　　年　　3 　　月　　19　　日
                      臺灣臺北地方法院刑事第14庭
　　　　　　　　          審判長法　官　宋松璟
                                法  官  李家慧
                                法  官  孫萍萍
以上正本證明與原本無異。
本判決不得上訴。
　　　　　　　　　　　　　　　　書記官　謝韻華
中　　華　　民　　國　　96　　年　　3 　　月　　20　　日
附錄本案論罪科刑法條
中華民國刑法第277條
（普通傷害罪）
傷害人之身體或健康者，處 3 年以下有期徒刑、拘役或 1 千元
以下罰金。
犯前項之罪因而致人於死者，處無期徒刑或 7 年以上有期徒刑；
致重傷者，處 3 年以上 10 年以下有期徒刑。
